臺灣高雄地方法院刑事判決　　　　　　　　　　　　九十三年度訴字第二０四七號
　　公　訴　人　臺灣高雄地方法院檢察署檢察官
　　被　　　告　甲○○　男　三.
　　選任辯護人　康四評律師
　　被　　　告　乙○○　男　三.
　　選任辯護人　何曜男律師
右列被告因懲治走私條例案件，經檢察官提起公訴（九十三年度偵字第一三七八四號
），本院判決如左：
    主  文
乙○○共同私運管制物品進口逾公告數額，處有期徒刑肆月，緩刑貳年。
甲○○共同私運管制物品進口逾公告數額，累犯，處有期徒刑陸月。
扣案之大陸冬筍陸仟陸佰公斤沒收之。
    事  實
一、甲○○前因妨害家庭案件，經本院以八十八年易字第二二二一號判處有期徒刑三
    月確定，嗣於九十年十二月二十六日易科罰金而執行完畢，仍不知悔改，其與有
    禾貿易有限公司之負責人乙○○，均明知大陸冬筍係管制進口物品，二人竟共同
    基於私運上開物品逾公告數額之犯意聯絡，先由乙○○出資購買大陸地區之蘿蔔
    二千四百四十公斤及冬筍六千六百公斤，嗣於民國九十三年一月十二日，由甲○
    ○以有禾貿易有限公司名義，委託不知情之榮駿報關有限公司（下稱榮駿公司）
    ，向財政部高雄關稅局中島支局投單申報進口大陸地區產製鮮蘿蔔（ＦＲＥＳＨ
    　ＲＡＤＩＳＨ）九千五百公斤（進口報單號碼ＢＤ＼９２＼ＷＷ３５＼００７
    ８、貨櫃號碼ＷＨＬＵ0000000號），而於貨櫃內擅自夾藏大陸冬筍六千
    六百公斤，由大陸地區進入臺灣地區，以此方式私運管制物品進口逾行政院公告
    之一千公斤數額。嗣於九十三年一月十三日，在高雄港六十三碼頭，為高雄關稅
    局人員當場查獲，並扣得上開管制進口物品。
二、案經法務部調查局航業海員調查處高雄站報請臺灣高雄地方法院檢察署檢察官偵
    查起訴。
    理  由
一、訊據被告乙○○對於右揭犯罪事實坦承不諱；被告邱亮宏則辯稱：伊僅係介紹報
    關行給乙○○，不知道該貨櫃裡有冬筍，沒有參與本件私運之犯行，當時在偵查
    中坦承犯行，是誤會檢察官的意思云云。經查，被告乙○○之自白，有進口報單
    一份及如事實欄所載之大陸冬筍扣案可憑，是其自白私運大陸冬筍與事實相符，
    足堪採為論罪科刑之依據。被告甲○○雖以上開情詞置辯，然查：
  (一)於本院審理中，就被告甲○○共同私運大陸冬筍乙節，業經命同案被告乙○○具
    結後，以證人
    義報關，被告甲○○為了補償我之前出口楊桃到大陸的損失，所以我們才合夥進
    口這批大陸冬筍及蘿蔔，被告甲○○有告訴我要進口什麼東西，我們也有一起到
    大陸去接洽，這批農產品的資料都是甲○○提供的，原本約定運到臺灣之後被告
    甲○○拿十萬至十五萬元，剩下賺的都是我的，被告甲○○說進來之後再由他來
    找買主，匯款報關行的金額是被告甲○○告訴我的，被告甲○○有說這二種貨物
    裝在同一種箱子，當時被告甲○○有告訴我冬筍是管制物品，我也知道必須要夾
    帶在蘿蔔裡面才能順利進口」等語明確（見本院卷第五十一頁至第五十七頁），
    由上開之證述可知被告甲○○不僅與被告乙○○共同謀議私運大陸冬筍，且提供
    資料以供報關之用。此外，被告乙○○庭呈之榮駿公司傳真函文一紙亦載明：「
    邱大哥：麻煩於元月十六日以後匯款，台銀高雄分行、帳號：甲存000－00
    0－00000－0、戶名：榮駿報關有限公司」如甲○○僅係介紹報關公司予
    乙○○，榮駿公司焉有要求甲○○匯款之理，其上開所辯並不足採，被告甲○○
    確有出面委託報關乙節，應可認定。
  (二)被告甲○○於檢察官偵查中曾坦承上開犯行，供稱：「我坦承犯行，我之前不知
    道會那麼嚴重，且我進口那個時候價格已沒有那麼多。」（偵卷第三十七頁）等
    語，且於本院審理時自承：「我確實有這樣講，筆錄記載並沒有錯」（見本院卷
    第六十一頁）。雖被告甲○○於本院審理時改以上開情詞置辯，然其於本院審理
    時亦供稱：「我是因為乙○○虧損了很多錢，同情他，所以在經濟上才願意幫他
    負擔一半（罰鍰）的錢。」，然被告二人並無親屬關係，亦非多年故交，僅因楊
    桃出口至大陸販售乙事而有生意上往來，且亦因虧損而互有怨懟，如被告甲○○
    未參與本件大陸冬筍品進口之犯行，焉有願意負擔一半罰鍰之理，是其於本院所
    辯，當初在檢察官偵查中坦承犯行是誤會檢察官之意思云云，顯不可採。
  (三)被告甲○○共同私運大陸冬筍之事實，有共同被告乙○○之指述、被告甲○○於
    偵查中之自白足證，復有如事實欄所載之大陸冬筍扣案可佐，且有進口報單一份
    在卷可憑，其與被告乙○○共同私運大陸冬筍應堪認定。
  (四)又大陸產鮮冬筍屬大陸物品不准輸入項目，且為「中華民國海關進口稅則」第七
    章所列物品，並屬行政院依懲治走私條例第二條公告之「管制物品項目及其數額
    」丙項第五款規定之管制進口物品，亦有財政部高雄關稅局九十三年八月二十七
    日高普興字第○九三一○○八六八七號函在卷可稽。綜上所述，本件被告乙○○
    、甲○○共同私運大陸冬筍六千六百公斤，已逾一千公斤之公告數額，是其二人
    共同私運管制物品逾公告數額之犯行，要堪認定。
二、按被告自大陸地區私運管制物品進入臺灣地區，依懲治走私條例第十二條規定，
    應適用該條例處斷，故核被告所為係犯懲治走私條例第二第一項之私運管制物品
    進口罪，被告二人間就上開犯行，有犯意聯絡及行為分擔，皆為共同正犯。被告
    甲○○前因妨害家庭案件，經本院以八十八年易字第二二二一號判處有期徒刑三
    月確定，嗣於九十年十二月二十六日易科罰金而執行完畢，其於五年內再犯本件
    有期徒刑以上之罪，為累犯，應依刑法第四十七條之規定，加重其刑。爰審酌被
    告二人共同運送走私物品販賣圖利之動機、目的，所為對國家稅收足生影響，惟
    私運之物品尚未流入市場，損害尚未實際發生，及被告乙○○犯後坦承犯行，犯
    後態度良好，被告甲○○則否認犯行，意圖卸責等一切情狀，分別量處如主文所
    示之刑。末查，被告乙○○未曾受有期徒刑以上刑之宣告，有臺灣高等法院被告
    全國前案紀錄表一紙在卷可稽，犯後已知悔悟，經此偵、審及刑之宣告程序後，
    應知警惕，信無再犯之虞，併予諭知緩刑二年，以啟自新。又扣案如事實欄所載
    之大陸冬筍，屬被告二人所有，且供犯罪所得之物，應依刑法第三十八條第一項
    第三款之規定，併予宣告沒收。
據上論斷，應依刑事訴訟法第二百九十九條第一項前段、懲治走私條例第二條第一項
、第十二條、第十一條，刑法第二十八條、第四十七條、第七十四條第一款、第三十
八條第一項第三款，判決如主文。
本案經檢察官丙○○到庭執行職務。
中　　　華　　　民　　　國　　九十三　　年　　十二　　　月　　　三十　　日
                                  臺灣高雄地方法院刑事第二庭
                                      審判長法　官    莊崑山
                                            法　官    黃宣撫
　　　　　　　　　　　　　　　　　　　　　　法　官    李育信
右為正本，係照原本作成，證明與原本無異。
如不服本判決，應於送達後十日內，向本院提出上訴狀。
                                            書記官  洪生輝
中　　　華　　　民　　　國　　九十三　　年　　 十二 　　月　　三十　　　日
附錄本案論罪科刑法條全文
  懲治走私條例第二條第一項：
　私運管制物品進口、出口逾公告數額者，處七年以下有期徒刑，得併科新台幣二十
  萬元以下罰金。
